臺灣高等法院民事裁定
110年度抗字第1281號
抗  告  人  AW000-A108200（姓名住所詳對照表）
            AW000-A108200之夫（姓名住所詳對照表）

上列抗告人因與相對人楊鈞翊間請求損害賠償事件，對於中華民
國110年10月7日臺灣臺北地方法院110年度訴字第4697號裁定提
起抗告，本院裁定如下： 
    主  文
原裁定廢棄。
    理  由
一、按性侵害犯罪防治法第12條第2 項規定：「行政機關、司法
    機關及軍法機關所製作必須公示之文書，不得揭露被害人之
    姓名、出生年月日、住居所及其他足資識別被害人身分之資
    訊」。抗告人主張基於相對人妨害性自主之侵權行為事實，
    訴請相對人損害賠償，依上開規定，本院自不得揭露其真實
    姓名及住所等足以識別其身分之資訊，爰將其身分資訊以代
    號AW000-A108200（下稱A女）、AW000-A108200之夫即A女配
    偶（下稱B男)表示，詳細身分識別資料另以附件封存，合先
    敘明。
二、抗告人以相對人於民國108年7月5日、7日凌晨在澎湖縣○○市
    ○○路00號「幸運海彎海景民宿」3樓房間（下稱澎湖民宿房
    間）內，對A女為強制性交行為，已侵害A女之身體權、性自
    主權及B男之配偶權。且相對人於A女對之提起妨害性自主之
    告訴後，於108年7月21日撥打電話予A女住居於臺北市大安
    區之胞弟，誣指與A女發生婚外情，並自108年8月27日起，
    於其所管理使用之Line、臉書帳號刊登足以特定係貶低A女
    人格、危害A女生命身體安全之言論（下稱系爭言論)，已侵
    害A女之名譽及意思決定、精神活動之自由。A女、B男各受
    有非財產上損害，遂向原法院起訴請求相對人給付A女新臺
    幣（下同）350萬元、B男200萬元各本息。原法院認其俱無
    管轄權，依職權裁定將本件訴訟移送相對人住所地即臺灣桃
    園地方法院（下稱桃園地院)。抗告人不服，提起抗告。　
三、抗告意旨略以：相對人於108年7月21日打給A女胞弟位於臺
    北市大安區家中電話，毀損A女名譽之行為，已成立侵權行
    為，且相對人於108年12月7日至同年月24日A女回國期間，
    繼續於其所管理使用之Line、臉書帳號刊登系爭言論，侵害
    A女名譽權、自由權，而A女當時係住宿於「臺北市○○區○○○
    路0段00號14樓」之怡品商旅，可見臺北市大安區為相對人
    一侵權行為損害結果發生之地，其所在之原法院自有管轄權
    。原法院以其無管轄權為由，裁定將本件移送桃園地院，顯
    有未洽，爰提起抗告，請求廢棄原裁定等語。
四、按因侵權行為涉訟者，得由行為地之法院管轄，為民事訴訟
    法第15條第1項所明定；所謂行為地，非專指實施侵權行為
    之處所而言，即侵權行為結果發生之處所，亦不失為行為地
    ，此觀最高法院56年台抗字第369號判例意旨即明。實施侵
    權行為及其結果發生之處所，散在數法院管轄區域內者，依
    同法第21條規定，各該法院俱有管轄權。對於同一被告之數
    宗訴訟，除定有專屬管轄者外，得向就其中一訴訟有管轄權
    之法院合併提起之，民事訴訟法第248條亦定有明文。
五、經查，抗告人併同請求相對人賠償精神慰撫金，其主張之原
    因事實除相對人在澎湖民宿房間內，對A女為強制性交行為
　　，已侵害A女之身體權、性自主權及B男之配偶權外，亦主張
    相對人於108年7月21日撥打至A女胞弟家中電話，毀損A女之
    名譽，及於108年12月7日至同年月24日A女回國期間，繼續
    於其所管理使用之Line、臉書帳號刊登系爭言論，侵害A女
    名譽權、自由權等語。前者之原因事實發生地固為澎湖民宿
    房間所在之澎湖縣，惟後者除相對人實施各該侵權行為之處
    所為其發話、刊登系爭言論所在地外，亦包括A女胞弟使用
    電話之受話處所、A女回國期間連結網路後觀看相對人刊登
    之系爭言論之住所，而抗告人主張A女胞弟之住所地係在臺
    北市大安區，且A女回國期間係住在新北市「臺北市○○區○○○
    路0段00號14樓」之怡品商旅，此有抗告人提出之怡品商旅
    住宿明細、電子發票證明聯及交易明細表在卷可稽（見本院
    卷第23頁），是臺北市大安區非不得認係本件侵權行為結果
    發生之處所，即不失為侵權行為地，其所在之原法院即有管
    轄權。依上開說明，抗告人自得就其請求侵權行為損害賠償
    之數宗訴訟，對相對人向其中一訴有管轄權之原法院合併提
    起。原法院謂相對人之住所地在桃園市，本件侵權行為地亦
    非在其轄區，無管轄權而依職權裁定移送桃園地院，尚有未
    恰。抗告意旨指摘原裁定不當，聲明廢棄，非無理由。爰將
    原裁定廢棄，發回原法院另為適法之處理。
六、據上論結，本件抗告為有理由，爰裁定如主文。　　
中　　華　　民　　國　　110 　年　　11　　月　  22  　日
               民事第二十四庭
                       審判長法  官  胡宏文
                             法  官  陳心婷
                             法  官  陳筱蓉
正本係照原本作成。
本件正本關於被隱蔽人之身分資料係依性侵害犯罪防治法第12條
第2項之規定隱蔽之。
不得聲明不服。　　　　　　　　　　　　　　 
中　　華　　民　　國　　110 　年　　11　　月　　22　　日
　　　　　　   　　　　　　　書記官  陳珮茹